【裁判字號】    90,訴,2642
【裁判日期】    901012
【裁判案由】    清償借款
【裁判全文】
臺灣高雄地方法院民事判決  九十年度訴字第二六四二號
    原      告  高雄銀行股份有限公司
    法定代理人  乙○○
    訴訟代理人  甲○○
    被      告  丙○○
右當事人間請求清償借款事件，本院判決如左：
    主    文
被告應給付原告新台幣壹佰玖拾玖萬零柒佰伍拾元，及自民國八十九年五月十四日起
至清償日止，按週年利率百分之九點二０五計算之利息，並自民國八十九年六月十五
日起至清償日止，逾期在六個月以內者，按上開利率百分之十，逾期六個月以上者，
按上開利率百分之二十計算違約金。
訴訟費用由被告負擔。
    事    實
甲、原告方面：
一、聲明：求為判決如主文所示。
二、陳述略稱：訴外人弘傑鋼鐵股份有限公司（下稱弘傑公司）以被告為連帶保證人
    ，於民國八十七年四月三日向原告借用新台幣（下同）三百四十九萬七千五百元
    ，約定借款期間自八十七年四月三日起至九十一年四月三日止，利率按原告基本
    放款利率加碼年息百分之零點八七五浮動計算，目前按年息百分之九點二０五計
    算，如遲延履行給付本金或利息時，即喪失期限利益，全部債務視為到期，且除
    仍按上開利率計息外，並自違約日起，逾期在六個月以內者按上開利率百分之十
    、逾期超過六個月以上者百分之二十計付違約金。詎訴外人弘傑公司於借得上述
    款項後，僅繳納部分本金及利息，自八十九年五月十四日起即未再依約繳納，屢
    經催討均無結果，尚欠如主文所示之本利及違約金迄未清償，為此依連帶保證之
    法律關係，提起本件訴訟。
三、證據：提出借據、約定書、帳卡、戶籍謄本各一份為證。
乙、被告方面：
一、聲明：請求判決駁回原告之訴，訴訟費用由原告負擔。
二、陳述：確有擔任系爭借款之連帶保證人，約定書、借據上之借款保證人簽名確實
    伊所簽。
    理    由
一、本件原告主張訴外人弘傑公司以被告為連帶保證人，於八十七年四月三日向原告
    借用三百四十九萬七千五百元，約定借款期間自八十七年四月三日起至九十一年
    四月三日止，利率按原告基本放款利率加碼年息百分之零點八七五浮動計算，目
    前按年息百分之九點二０五計算，如遲延履行給付本金或利息時，即喪失期限利
    益，全部債務視為到期，且除仍按上開利率計息外，並自違約日起，逾期在六個
    月以內者按上開利率百分之十、逾期超過六個月以上者百分之二十計付違約金。
    詎訴外人弘傑公司於借得上述款項後，僅繳納部分本金及利息，自八十九年五月
    十四日起即未再依約繳納之事實，已據其提出借據、約定書、帳卡各一份為證，
    核屬相符，復為被告所不爭執，自堪信原告之主張為真實。
二、按稱保證者，謂當事人約定，一方於他方之債務人不履行債務時，由其代負履行
    責任之契約。保證債務，除契約另有訂定外，包含主債務之利息、違約金、損害
    賠償及其他從屬於主債務之負擔，民法第七百三十九條、第七百四十條亦分別定
    有明文。又保證債務之所謂連帶，係指保證人與主債務人負同一債務，對於債權
    人各負全部給付之責任而言。被告為系爭借款之連帶保證人，訴外人弘傑公司既
    未依約按期清償，依兩造之前開約定，全部借款視為到期，並應給付約定之利息
    及違約金，從而原告依連帶保證之法律關係，請求被告給付如主文所示之本利及
    違約金，即屬正當，應予准許。
三、據上結論，本件原告之訴為有理由，依民事訴訟法第七十八條，判決如主文。
中      華      民      國    九十      年      十      月      十二    日
                              臺灣高雄地方法院民事第五庭
~B審判長法官  朱玲瑤
~B法      官  吳為平
~B法      官  吳錦佳
右為正本係照原本作成。
如對本判決上訴，須於判決送達後廿日內向本院提出上訴狀。
中      華      民      國    九十      年      十      月      十二    日
~B法院書記官  周祺雯


司法院資訊處製作；財團法人民間司法改革基金會備份。
